【裁判字號】    89,易,2475
【裁判日期】    890929
【裁判案由】    妨害自由等
【裁判全文】
臺灣板橋地方法院刑事判決                        八十九年度易字第二四七五號
    公  訴  人  臺灣板橋地方法院檢察署檢察官
    被      告  甲○○
右列被告因違反槍砲彈藥刀械管制條例等案件，經檢察官提起公訴（八十九年度偵字
第八九九二號），本院判決如左：
    主  文
甲○○以加害生命之事，恐嚇他人致生危害於安全，處拘役伍拾日，如易科罰金，以
參佰元折算壹日。
扣案刀械壹支沒收。
    事  實
一、甲○○於民國八十九年五月二日二十二時四十五分許，在台北縣三重市○○○路
    二八八號，因不滿乙○○講行動電話過於大聲，竟基於恐赫安全之犯意，持其所
    有之非公告制刀械一支，在上址，將該支刀械架於乙○○之脖子上，並恫嚇稱：
    「你信不信，我一刀砍死你」等語，以此加害生命之事，恐嚇乙○○，使乙○○
    心生畏懼，致生危害於乙○○之安全。旋於警員巡邏時當場發現查獲，並扣得甲
    ○○所有供犯罪所用之非公告查禁管制刀械一支。
二、案經台北縣警察局三重分局報請台灣板橋地方法院檢察署檢察官偵查起訴。
    理  由
一、訊據被告甲○○固坦承於右揭時地持前開刀械一支架在乙○○脖子上，惟矢口否
    認有何恐嚇危害安全犯行，辯稱：伊僅是比一下而已，刀子始終放在刀套內，並
    沒有拿出來，伊亦無對乙○○說何恐嚇的話，伊當時可能喝醉了云云。然查，右
    揭事實業據被害人乙○○於警訊時指訴歷歷，其指陳：「我於八十九年五月二日
    二十二時四十五分許，在三重市○○○路二八八號前遭甲○○拿刀子恐嚇，當時
    我至環河南路二八八號上廁所，上完後我在講行動電話，突然甲○○由我後面對
    我說：『你講電話太囂了』，我一轉頭，他便拿著藍波刀（註：經本院送鑑定結
    果，並非公告查禁管制之藍波刀，下同，容後詳述）架在我的脖子上，並對我說
    ：『你相不相信，我一刀砍死你』，我便向他道歉，並求他，後來他才把刀子收
    進刀鞘，我便離開，結果他還在後面一直跟著我，我因害怕再走到前門警衛室要
    找警衛，但警衛不在，我便進入警衛室，坐在服務台，而甲○○亦跟至服務台，
    並再度將藍波刀抽出來，對我說：『你不要以為你躲在裡面我就不敢殺你』，後
    來警衛回來，他才將刀子收起來，我便向他道歉，後來剛好警察從路口經過，我
    便跑出去向警方報案，警方查扣之刀子就是甲○○拿著說要砍我之刀子，我與甲
    ○○並不認識，沒有仇恨，我不知道甲○○為何要拿刀子恐嚇我」等語綦詳（見
    偵卷第七頁正面及反面），被告當時確實有將刀子拿出來架在其脖子上，並恐嚇
    其生命安全，已由被害人乙○○指明如前，非如被告所辯刀子放在刀套內，未出
    言恐嚇云云，其所辯無非事後卸責之詞，殊難值採。且被告甲○○於偵查中亦坦
    承：「（問：八十九年五月二日二十二時四十五分許，你有無在三重市○○○路
    二八八號持藍波刀架在乙○○脖子上，說你講電話太囂張？說你信不信我一刀砍
    死你？）我刀子有拿出來，刀鞘未打開，有無對乙○○說何話可能是有，當時我
    有點醉意，（問：你坦承恐嚇及違反槍砲彈藥刀械管制條例？）我均承認」等語
    （見偵卷第十三頁反面至第十四頁正面），益見其於本院翻異前詞，毫無可取。
    此外，並有警察當場查獲之刀械一支扣案足資佐證。本件事證已明，被告犯行洵
    堪認定。
二、核被告甲○○所為，係犯刑法第三百零五條恐嚇危害安全罪。爰審酌被告素行、
    品行、智識程度、犯罪動機、目的、手段、所生危害與犯後於偵查中尚有坦承，
    然於本院否認等一切情狀，量處如主文所示之刑，並諭知易科罰金之折算標準。
    扣案刀械一支，雖非公告查禁之管制刀械（容後詳述），然係被告所有供犯本罪
    所用之物，已由被告陳明於卷，爰依刑法第三十八條第一項第二款宣告沒收。
三、公訴意旨另以：被告甲○○自八十九年四月三十日起，未經許可，無故持有公告
    查禁之藍波刀一把，嗣於同年五月二日二十二時四十五分許，攜帶上開藍波刀，
    在台北縣三重市○○○路二八八號，持該把藍波刀並將刀架於乙○○之脖子上恐
    嚇稱：「你信不信，我一刀砍死你」等語，致乙○○心生畏懼之感覺，旋於警員
    巡邏時當場發現查獲，並扣得藍波刀一把，因認被告甲○○除犯恐嚇安全罪外，
    就其持有該刀械部分，亦涉犯槍砲彈藥刀械管制條例第十四條第三項之無故持有
    刀械罪嫌云云。然經本院將該扣案刀械，送請台北縣警察局鑑定是否屬於公告查
    禁之管制刀械，經該局鑑定結果，認定非屬槍砲彈藥刀械管制條例所列管之刀械
    ，此有台北縣警察局八十九年八月三日八九北警保字第五七二四七號函一份及所
    附照片一張在卷可稽，故被告持有該刀械並不構成犯罪。惟公訴人認此部分與前
    開已起訴論罪之恐嚇安全罪部分，有牽連犯之裁判上一罪關係，本院爰不另為無
    罪判決之諭知。
據上論斷，應依刑事訴訟法第二百九十九條第一項前段，刑法第三百零五條、第四十
一條、第三十八條第一項第二款，罰金罰鍰提高標準條例第一條前段、第二條，判決
如主文。
本案經檢察官李海龍到庭執行職務
中      華      民      國  八十九    年      九      月    二十九    日
                                      臺灣板橋地方法院刑事第五庭
                                          法  官  陳  翠  琪
右正本證明與原本無異。
如不服本判決，應於判決送達後十日內，向本院提出上訴狀。
                                          書記官  曹  秋  冬
中      華      民      國    八十九    年      十      月      二      日
附錄本案論罪科刑法條全文
中華民國刑法第三百零五條
(恐嚇危害安全罪)
以加害生命、身體、自由、名譽、財產之事，恐嚇他人致生危害於安全者，處二年以
下有期徒刑、拘役或三百元以下罰金。


司法院資訊處製作；財團法人民間司法改革基金會備份。
